# 请教陈版主bot项目长期应收款折现问题

提问人：010101015555 时间：2020-11-16 11:33:06
请教陈版主，假如一环保BOT项目，运营期 10 年，每年根据保底污水处理量及保底单价计算资金回收金额。在根据不含融资成分的污水处理费折算长期应收款时，需不需要换算为不含税的资金流再折现？还是直接根据不含融资成分的资金流折现？谢谢。

回答人：chenyiwei
需换算为不含增值税的现金流。另外，对于每年固定的收款金额，应区分用于回收基础设施建造成本的部分和用于回收运营期内付现成本的部分，可折现并形成建造合同对价的金融资产的仅仅是前面一部分，后一部分不能参与折现。